最高法院刑事判決                              八十六年度台上字第五八七三號
    上  訴  人  甲○○
右上訴人因違反森林法案件，不服台灣高等法院台中分院中華民國八十六年七月十五
日第二審判決（八十六年度上訴字第八二三號，起訴案號：台灣南投地方法院檢察署
八十五年度偵字第四六八一號），提起上訴，本院判決如左：
    主  文
上訴駁回。
    理  由
按刑事訴訟法第三百七十七條規定，上訴於第三審法院，非以判決違背法令為理由，
不得為之。是提起第三審上訴，應以原判決違背法令為理由，係屬法定要件。如果上
訴理由狀並未依據卷內訴訟資料，具體指摘原判決不適用何種法則或如何適用不當，
或所指摘原判決違法情事，顯與法律規定得為第三審上訴理由之違法情形，不相適合
時，均應認其上訴為違背法律上之程式，予以駁回。本件原判決綜合調查證據之結果
，認上訴人甲○○犯有森林法第五十二條第一項第四款第六款結夥二人竊取森林主、
副產物，而為搬運贓物，使用車輛之事實，已詳其所憑之證據及認定之理由。按事
實之認定及證據之取捨，乃事實審法院之職權，苟無違反經驗法則及論理法則，自難
指為違法。原判決論處上訴人本件罪刑，已詳述其憑據及取捨證據之心證理由，核與
證據法則尚無違背。上訴意旨仍主張其無竊取森林主、副產物之犯意，僅於案發前乘
坐共同被告陳錦堂所駕駛之自用小客車上山欲找朋友，並未帶任何行竊工具，且不
知陳錦堂帶鐮刀，更不知陳錦堂使用該鐮刀竊取肖楠樹種四株，什木一株及金線蓮
九株等物，而該自用小客車又為陳錦堂所有，復為其所駕駛，豈能謂上訴人與陳錦堂
結夥，使用車輛搬運贓物等語，係就原判決已詳為論斷與說明之事項，再為事實上之
爭執，殊非適法之第三審上訴理由。又森林主、副產物，概不得竊取，盡人皆知，自
不得以林務機關未於案發現場標示「金線蓮不得採取」為由解免刑責。再上訴人與陳
錦堂就本件犯行，彼此間顯有犯意聯絡及行為分擔，原判決業已明白認定，詳載於事
實欄，且於理由內說明其憑據，要無理由不備或調查未盡之違法。又原判決認定上訴
人所共同竊取之肖楠樹種四株，山價為新台幣（下同）四百五十六元，金線蓮九株之
山價為六百五十六元，係以南投縣警察局仁愛分局所檢送之「林產物被害山價查定表
」、「總售價計算表」為據，業在理由二詳為說明，亦無理由不備之違背法令。而上
訴人共同竊取之森林主、副產物之山價，既有上述資料為憑據，則原審未傳訊林務人
員到庭說明而為無益之調查，不得指為違法。此外，上訴徒憑己意，對於原審職權之
適法行使，及原判決理由已詳為說明之事項，任意爭辯，顯與法定上訴第三審之形式
要件不符，其上訴違背法律上之程式，應予駁回。
據上論結，應依刑事訴訟法第三百九十五條前段，判決如主文。
中      華      民      國    八十六    年      十      月      三      日
                              最高法院刑事第二庭
                                  審判長法官  施  文  仁
                                        法官  陳  炳  煌
                                        法官  張  淳  淙
                                        法官  洪  文  章
                                        法官  林  錦  芳
      右正本證明與原本無異
                                              書  記  官
中      華      民      國    八十六    年      十      月      七      日
